臺灣臺南地方法院民事判決
111年度婚字第124號
原      告  甲○○
訴訟代理人  查名邦律師
            高亦昀律師
            曾彥鈞律師
被      告  乙○○

訴訟代理人  裘佩恩律師
            蘇泓達律師
            莊佳蓉律師
上列當事人間請求離婚等事件，經本院於民國111年6月20日言詞
辯論終結，判決如下：
    主    　文
原告之訴及假執行之聲請均駁回。
訴訟費用由原告負擔。
    事實及理由
一、原告主張：
  （一）兩造於民國106年12月23日舉辦婚禮宴客，並於107年2
        月27日登記結婚，婚後約3個月原告即懷孕，惟發現子
        宮外孕遂依醫師指示引產，豈料，原告引產後被告竟藉
        各種理由，不願再與原告同床共枕，且幾乎未有性行為
        ，兩造間之婚姻關係形同名存實亡之狀態。又原告於11
        0年11月間使用被告手機時，驚見被告與其他女性之聊
        天紀錄，對話內容隱含性暗示等不當言行，如「都不能
        約妹了」、「我是比較想約你這個妹」等語，顯有過從
        甚密之情形，原告因此與被告發生爭執，被告竟表示要
        與原告離婚云云，原告自此始驚覺二人婚姻關係早已產
        生無法彌補之裂痕，且兩造對上揭事發生多次爭執後，
        均對婚姻存續萌生解消念頭，是以原告始於110年12月
        間暫時搬回娘家，平復自身情緒，並非如被告所辯是原
        告不告而別。
  （二）又111年1月間（兩造分居期間），兩造有針對被告和其
        他女性友人過從甚密及離婚等問題為討論，其中被告在
        過程中不乏稱：「（你離婚協議書呢，是否再寫一份）
        我安排時間好嗎不用緊張」、「（我希望趕快解決，那
        些對話挺讓人難受的）放心，妳要的我都會給您的。」
        、「（我們好聚好散）嗯嗯。我知道。」、「（你是確
        定要離婚了？開始約妹子了）不是dayline27號」、「
        （我們好好簽字好好像朋友一樣吃飯，自在點吧，我不
        想一再拖延）為啥呢？都說沒拖延了，時間到就會簽啊
        」；甚稱：「我答應妳簽就會的。我先找好下一個老婆
        啊，不然我繳稅要繳2-3十萬超過」等語。此外，原告
        於遷離與被告同居處後，被告即請求原告返還鑰匙，且
        立即更換居所門鎖，被告並向原告稱：「對了鑰匙記得
        晚點給我」、「（沒差我有鑰匙，我拿過去就行）妳進
        不來了啊笨」、「我換門鎖了」等語。由兩造對話紀錄
        以觀，足證二人對於婚姻關係均無繼續維持之意願，二
        人相愛基礎已嚴重動搖，實難繼續維持。
　（三）被告在搬離住所後不僅有前述立即更換門鎖之情外，在
        原告試探性詢問有無回復同居關係之可能時，被告亦明
        確答以：「（不然你來住我家…）不用了吧」、「那我
        怎麼帶妹回家打炮」等語。不僅足認被告實無與原告繼
        續經營婚姻關係外，更得合理懷疑被告早在原告提出離
        婚請求前，即與他人有不當交往關係，亦徵兩造之婚姻
        關係已生嚴重破綻。原告幾經思考後，認兩造間顯有難
        以維持婚姻之重大事由，遂依民法第1052條第2項之規
        定重大事由難以維持婚姻，判決離婚。
　（四）又兩造結婚時未約定夫妻財產制，依民法第1005條規定
        ，應為法定財產制。如今原告訴請裁判離婚，離婚後法
        定財產制關係即失所附麗而告消滅，又原告婚後名下並
        無任何財產，是原告自得依民法第1030條之1第1項本文
        規定，將被告於婚姻關係消滅前五年減少之財產追加計
        算入婚後財產範圍。又被告名下婚後財產至少約有新台
        幣(下同)40萬元，又因原告名下無財產，是原告得請求
        被告將上開剩餘財產平均分配，即請求被告給付20萬元
        。
  （五）並聲明：
        ⒈請准原告與被告離婚。
        ⒉被告應給付原告20萬元，及自起訴狀繕本送達翌日起
          至清償日止，按年利率百分之五計算之利息。
        ⒊前項聲明原告願供擔保，請准宣告假執行。
二、被告則抗辯稱：
  （一）被告並無原告所述未同床共眠、和女性友人過從甚密之
        行為，反而是原告自行離家造成婚姻關係產生破綻：
　　　　⒈原告稱其因子宮外孕引產後被告不願再與其同床共枕
          ，然實際上根本並未如此，二人於婚後一直很甜蜜，
          更常一同出國至日本、韓國、新加坡、泰國遊玩，而
          原告小產後，被告陪伴在身旁細心照料，更不計費用
          用較好藥品為原告照顧身體，所生的醫療費用亦由被
          告支付，二人亦如同正常夫妻般同床共枕。
　　　　⒉又於110年11月時，係原告先忽然向被告提出離婚，被
          告不明所以，身心俱疲，遂向女性友人吐苦水，而原
          告所提原證1之對話紀錄亦僅係與友人之嬉鬧與玩笑
          ，並未真有肢體接觸或不當行為，亦無過從甚密之情
          形，實際上身邊也無其他女性，被告心平氣和與原告
          溝通解釋，根本沒有被告因此先提離婚之事實。
　　　　⒊之後，在無任何爭執、衝突，二人相處正常之情形下
          ，原告忽於110年12月26日（原告稱12月25日應有違
          誤）趁被告上大夜班不在家時，帶走自身及被告生活
          與值錢用品回娘家，被告覺得十分錯愕與莫名其妙，
          但原告堅持不回家同住。
　　　　⒋被告認兩造間係存在許多誤會且未好好溝通所致，未
          嚴重到婚姻破裂之情形，故主張不願離婚，縱使兩造
          間婚姻關係已破裂，亦係因原告離家所致，係原告之
          責任，原告不得請求離婚。
  （二）並聲明：如主文所示。
三、兩造不爭執之事實：
　（一）兩造於107年2月27日結婚，婚姻關係現仍存續中，此並
        有戶籍謄本1件、戶籍資料查詢表2件附卷可稽。
　（二）兩造婚後同住在臺南市○○區○○路00巷0號201室，嗣原告
        於110年12月下旬搬離兩造之住所，與被告分居迄今。
四、得心證之理由：
  （一）按有民法第1052條第1項以外之重大事由，難以維持婚
        姻者，夫妻之一方得請求離婚，但其事由應由夫妻之一
        方負責者，僅他方得請求離婚，民法第1052條第2項定
        有明文。又民法第1052條第2項但書規定難以維持婚姻
        之重大事由應由夫妻之一方負責者，僅他方得請求離婚
        ，係為公允而設，故難以維持婚姻之重大事由，夫妻雙
        方均須負責時，應比較衡量雙方之有責程度，僅責任較
        輕之一方，得向責任較重之他方請求離婚，或有責程度
        相同時，雙方均得請求離婚，始符公平（最高法院90年
        台上字第804號判決參照）。　
  （二）查原告主張兩造婚後約3個月，原告即懷孕，惟因子宮
        外孕而引產，此後被告即藉各種理由，不願再與原告同
        床共枕，兩造幾乎未有性行為等情，為被告所否認，且
        原告並未舉證以實其說，是原告此部分主張自難採信。
  （三）又查原告主張其於110年11月間發現被告之手機內有與
        其他女性之聊天紀錄，內容顯示被告與其他女性過從甚
        密乙節，固據原告提出被告與女性友人之MESSENGER聊
        天紀錄截圖1件為證，被告對於該聊天紀錄內容之真正
        亦不爭執，惟辯稱該對話紀錄僅係其與友人之嬉鬧與玩
        笑，雙方並未有肢體接觸或不當行為，亦無過從甚密之
        情形等語，經核依原告所提出兩造分居後之訊息紀錄觀
        之，原告曾問被告：「開始約妹子了？」，被告回稱：
        「如果我真的單身了才會啊」，且參諸兩造結婚數年來
        ，原告僅曾發現該次被告與其他女子聯繫之紀錄，足認
        被告所辯尚非無據，實難認被告有出軌、對婚姻不忠之
        慣行，是自難僅以該次被告與其他女子聯繫之事件即遽
        認兩造之婚姻已達難以維繫之程度。
  （四）綜上，原告主張上開可歸責於被告之事由並非可採，自
        難認原告有與被告分居之正當理由，是原告無正當理由
        與被告分居，兩造縱使曾討論離婚事宜、婚姻即便有破
        綻，亦主要係可歸責於原告所致，揆諸前開說明，原告
        自不得依民法第1052條第2項之規定訴請離婚，從而，
        原告訴請離婚為無理由，應予駁回。
  （五）再按法定財產制關係消滅時，夫或妻現存之婚後財產，
        扣除婚姻關係存續中所負債務後，如有剩餘，其雙方剩
        餘財產之差額，應平均分配。但下列財產不在此限：一
        、因繼承或其他無償取得之財產。二、慰撫金。民法第
        1030條之1第1項定有明文。查原告主張兩造婚後並未約
        定夫妻財產制，依法自應以法定財產制為夫妻財產制乙
        節，為被告所不爭執，堪予採信，惟原告訴請離婚既經
        判決駁回，則兩造法定財產制關係並未消滅，揆諸前開
        規定，原告自不得請求分配夫妻剩餘財產，是原告主張
        行使夫妻剩餘財產分配請求權，而請求被告給付20萬元
        ，為無理由，應予駁回，其假執行之聲請亦失所附麗，
        應併予駁回。
五、本件事證已臻明確，兩造其餘攻擊防禦方法及舉證，於判決
    結果不生影響，爰不予一一論列，併予敘明。
六、據上論結，本件原告之訴為無理由，依家事事件法第51條，
    民事訴訟法第78條，判決如主文。
中　　華　　民　　國　　111 　年　　7 　　月　 　4　　日
                  　　家事法庭　法  官　葉惠玲
以上正本係照原本作成。
如對本判決上訴，須於判決送達後20日之不變期間內，向本院提
出上訴狀。
中　　華　　民　　國　　111 　年　　7 　　月　　4 　　日
                                書記官　陳玉芬